【裁判字號】    92,易,1088
【裁判日期】    920505
【裁判案由】    家庭暴力防治法等
【裁判全文】
臺灣板橋地方法院刑事判決                        九十二年度易字第一八八號
    公  訴  人  臺灣板橋地方法院檢察署檢察官
    被      告  乙○○
右列被告因違反家庭暴力防治法等案件，經檢察官提起公訴（九十二年度偵字第三五
一五號），本院判決如左：
    主  文
乙○○違反法院依家庭暴力防治法第十三條所為之禁止實施家庭暴力行為之民事通常
保護令裁定，科罰金新台幣貳萬元，如易服勞役，以銀元參佰元即新台幣玖佰元折算
壹日。
    事  實
一、乙○○與甲○○原為係夫妻關係，嗣二人於民國八十四年九月二十九日離婚，惟
    仍共同居住於臺北縣三重市○○街一０七號，為家庭暴力防治法第三條第一款所
    規定之家庭成員關係，乙○○因多次對甲○○實施家庭暴力行為，經甲○○向本
    院家事法庭聲請核發保護令，本院家事法庭審理後於九十一年八月十九日以九十
    一年度家護字第八二二號民事通常保護令裁定令乙○○不得對甲○○實施身體或
    精神上不法侵害行為及核發禁止騷擾令、遷出令、遠離令，有效期間為十月，並
    經台灣高等法院於九十一年十月二十九日以九十一年度家護抗字二二九號民事裁
    定就遷出、遠離令部分廢棄外，其餘駁回抗告確定。詎乙○○於九十一年十一月
    十一日收受上開保護令後，明知上開民事保護令之命令事項，仍基於違反民事保
    護令之犯意，於九十二年二月七日下午五時許，在前開住處，因細故與甲○○發
    生口角，竟動手毆打甲○○，先持椅子毆打甲○○之背部，後徒手毆打甲○○，
    致甲○○受有右耳擦傷二乘零點五公分、左上唇瘀青零點五乘零點三公分之傷害
    （傷害部分業經撤回告訴，詳下述），而對甲○○施以身體上之不法侵害，而違
    反前開法院依家庭暴力防治法第十三條所為之禁止實施家庭暴力行為之民事通常
    保護令裁定。
二、案經被害人甲○○訴由台北縣政府警察局三重分局報請台灣板橋地方法院檢察署
    檢察官偵查起訴。
    理  由
一、訊據被告固坦承有收受上開保護令及於右揭時地與被害人發生口角而推被害人等
    情事，惟否認有動手毆打被害人之犯行，辯稱：伊當時只是拿椅子摔到旁邊，不
    是要打被害人，被害人是碰到屋外之信箱，被害人耳後、嘴唇都是撞到的云云。
    惟查，右揭事實，業據被害人於警詢時及偵審中指述歷歷，並據證人即被告、被
    害人所生之女陳姵瑄於警詢中證述屬實，復有本院九十一年度家護字第八二二號
    民事保護令、台灣高等法院九十一年度家護抗字二二九號民事裁定、台北縣立三
    重醫院之驗傷診斷證明書一紙在卷可稽，被告所辯，無非事後卸責之詞，不足採
    信。本案事證明確，被告犯行洵堪認定，應依法論科。
二、核被告所為，係犯家庭暴力防治法第五十條第一款之違反保護令罪。爰審酌被告
    素行、犯罪手段、對被害人所造成之傷害，被告犯罪後態度及被害人當庭表示原
    諒被告等一切情狀，量處如主文所示之刑，並諭知易服勞役之折算標準，以資警
    懲。
三、公訴意旨另謂：被告基於普通傷害之概括犯意，於右揭時地，基於傷害之犯意，
    動手毆打甲○○，致甲○○受有右耳擦傷二乘零點五公分、左上唇瘀青零點五乘
    零點三公分之傷害，案經被害人甲○○訴由台灣板橋地方法院檢察署檢察官偵查
    起訴，因認被告此部分行為，另涉有刑法第二百七十七條第一項之普通傷害罪。
四、按告訴乃論之罪，告訴人於第一審辯論終結前得撤回其告訴，又告訴經撤回者，
    應諭知不受理之判決，刑事訴訟法第二百三十八條第一項、第三百零三條第三款
    分別定有明文。本件被害人甲○○告訴被告普通傷害案件，起訴書認此部分行為
    係觸犯刑法第二百七十七條第一項之普通傷害罪，依同法第二百八十七條前段之
    規定，須告訴乃論。茲據告訴人甲○○於九十二年三月三十一日具狀撤回告訴，
    依照首開說明，被告此部分傷害之犯行，本應為不受理之判決，惟公訴人認被告
    此部分犯行，與前揭有罪科刑部分為裁判上一罪之想像競合犯，有不可分之關係
    ，爰不另為不受理之諭知，併此敘明。
據上論斷，應依刑事訴訟法第二百九十九條第一項前段，家庭暴力防治法第五十條第
一款，刑法第十一條前段、第四十二條第二項，罰金罰鍰提高標準條例第一條前段、
第二條，現行法規所定貨幣單位折算新台幣條例第二條，判決如主文。
本案經檢察官徐名駒到庭執行職務。
中      華      民      國    九十二    年      五      月      五      日
                                        臺灣板橋地方法院刑事第四庭
                                            法  官  陳  明  珠
右正本證明與原本無異。
如不服本判決，應於判決送達後十日內，向本院提出上訴狀。
                                            書記官  陳  慧  儷
中      華      民      國    九十二    年      五      月      五      日
附錄本案論罪科刑法條全文：
家庭暴力防治法第五十條
違反法院依第十三條、第十五條所為之下列裁定者，為本法所稱之違反保護令罪，處
三年以下有期徒刑、拘役或科或併科新台幣十萬元以下罰金︰
一、禁止實施家庭暴力行為。
二、禁止直接或間接騷擾、接觸、通話或其他連絡行為。
三、命遷出住居所。
四、遠離住居所、工作場所、學校或其他特定場所。
五、命完成加害人處遇計畫：戒癮治療、精神治療、心理輔導或其他治療、輔導。


司法院資訊處製作；財團法人民間司法改革基金會備份。
